【裁判字號】    97,訴,4958
【裁判日期】    971231
【裁判案由】    毒品危害防制條例
【裁判全文】
臺灣板橋地方法院刑事判決              97年度訴字第4958號
公  訴  人  臺灣板橋地方法院檢察署檢察官
被      告  甲○○
上列被告因毒品危害防制條例案件，經檢察官提起公訴（97年度
毒偵字第7901號、第7947號），嗣因被告就被訴事實為有罪之陳
述，經本院告知簡式審判程序意旨，並聽取公訴人及被告之意見
後，本院合議庭裁定由受命法官獨任依簡式審判程序審理，判決
如下：
    主  文
甲○○施用第一級毒品，累犯，處有期徒刑捌月。又施用第一級
毒品，累犯，處有期徒刑玖月。應執行有期徒刑壹年參月。
    事  實
一、甲○○前於民國95年間因侵占案件，經本院以95年度簡字第
    6403號判處有期徒刑4 月，經本院以96年度聲減字第2182號
    裁定，減刑為有期徒刑2 月，嗣於96年7 月19日易科罰金執
    行完畢；另於95年間因施用毒品案件，經本院以95年度毒聲
    字第1458號裁定送觀察、勒戒後，認有繼續施用毒品傾向，
    再經本院以95年度毒聲字第1939號裁定令入戒治處所施以強
    制戒治，於96年7 月31日停止戒治釋放出所，並由臺灣板橋
    地方法院檢察署檢察官以96年度戒毒偵字第370 號為不起訴
    處分確定。詎仍不知悔改，明知海洛因係毒品危害防制條例
    第2 條第2 項第1 款所明定之第一級毒品，不得持有及施用
    ，竟於上開強制戒治執行完畢釋放後5 年內，竟仍分別基於
    施用第一級毒品海洛因之犯意，（一）於97年8 月8 日上午
    某時，在臺北縣林口鄉太平嶺12之2 號住處，以將海洛因摻
    水置入針筒內注射之方式，施用第一級毒品海洛因1 次。嗣
    於97年8 月9 日下午6 時50分許，因甲○○係警方列管之毒
    品人口，至臺北縣政府警察局新莊分局林口分駐所定期接受
    採尿送驗後，鑑驗結果呈嗎啡陽性反應。（二）於97年8 月
    14 日 上午某時，在上開住處，以將海洛因摻水置入針筒內
    注射之方式，施用第一級毒品海洛因1 次。嗣於同日下午3
    時20 分 許，因毒品案件通緝，為警當場緝獲，經其同意採
    集尿液送驗，檢驗結果呈嗎啡陽性反應。
二、案經臺北縣政府警察局新莊分局報告臺灣板橋地方法院檢察
    署檢察官偵查起訴。
    理  由
一、按本件被告甲○○所犯係死刑、無期徒刑、最輕本刑為3 年
    以上有期徒刑以外之罪，其於準備程序就前揭被訴事實為有
    罪之陳述，經受命法官告知簡式審判程序之旨，並聽取其與
    公訴人之意見後，本院認無不得或不宜改依簡式審判程序進
    行之處，爰依刑事訴訟法第273 條之1 第1 項、第284 條之
    1 ，裁定本件由受命法官獨任進行簡式審判程序，合先敘明
    。
二、上揭事實，業據被告於本院審理中坦承不諱，且其於97年8
    月9 日、97年8 月14日所採驗之尿液，經送往臺灣檢驗科技
    股份有限公司以GC/MS 方法（氣相層析/ 質譜儀法）檢驗，
    結果均確呈第一級毒品海洛因代謝後嗎啡之陽性反應，此有
    卷附該公司97年8 月22日報告編號CH/2008/80263 號濫用藥
    物檢驗報告、該公司97年9 月2 日報告編號CH/2008/80523
    號濫用藥物檢驗報告、應受尿液採驗人尿液檢體採集送驗紀
    錄表、臺北縣政府警察局新莊分局偵辦毒品案被移送者姓名
    及代碼對照表各1 紙在卷可稽（見97年度毒偵字第7947號卷
    第5 、6 頁、97年度毒偵字第7901號卷第6 、7 頁），足認
    被告自白與事實相符，洵堪採為論罪科刑之依據。又被告前
    於95年間因施用毒品案件，經本院以95年度毒聲字第1458號
    裁定送觀察、勒戒後，認有繼續施用毒品傾向，再經本院以
    95年度毒聲字第1939號裁定令入戒治處所施以強制戒治，於
    96年7 月31日停止戒治釋放出所，並由臺灣板橋地方法院檢
    察署檢察官以96年度戒毒偵字第370 號為不起訴處分確定等
    情，有臺灣高等法院被告前案紀錄表1 份附卷可稽，足徵被
    告於強制戒治執行完畢釋放後，5 年內再為本件施用毒品犯
    行，自應依法論罪科刑。是以本件事證明確，被告犯行堪以
    認定。
三、查海洛因屬毒品危害防制條例第2 條第2 項第1 款所規定之
    第一級毒品，核被告所為，均係犯毒品危害防制條例第10條
    第1 項施用第一級毒品罪。被告持有第一級毒品，復進而施
    用，其持有毒品之低度行為，應為施用第一級毒品之高度行
    為所吸收，不另論罪。被告所犯2 次施用海洛因犯行，犯意
    各別，應予分論併罰。又被告有事實欄所列前揭犯罪前科紀
    錄，有臺灣高等法院被告前案紀錄表可稽，其受有期徒刑之
    執行完畢，5 年以內故意再犯本件有期徒刑以上之罪，均為
    累犯，均應依刑法第47條第1 項之規定加重其刑。爰審酌被
    告之素行、犯罪之動機、目的、手段，施用第一級毒品戕害
    自身健康及其犯後坦承犯行，態度良好等一切情狀，分別量
    處如主文所示之刑，並定其應執行之刑，以資懲儆。
據上論斷，應依刑事訴訟法第273 條之1 第1 項、第284 條之1
、第299 條第1 項前段，毒品危害防制條例第10條第1 項，刑法
第11條前段、第47條第1 項、第51條第5 款，判決如主文。
本案經檢察官鄭潔如到庭執行職務。
中    華    民    國    97    年    12    月    31    日
                  刑事第十六庭  法  官  錢衍蓁
以上正本證明與原本無異。
如不服本判決應於收受判決後10日內向本院提出上訴書狀，並應
敘述具體理由。其未敘述上訴理由者，應於上訴期間屆滿後20日
內向本院補提理由書（均須按他造當事人之人數附繕本）「切勿
逕送上級法院」。
                                書記官  陳淑怡
中    華    民    國    97    年    12    月    31    日
附錄本判決論罪法條全文：
毒品危害防制條例第10條
施用第一級毒品者，處6月以上5年以下有期徒刑。
施用第二級毒品者，處3年以下有期徒刑。


司法院資訊處製作；財團法人民間司法改革基金會備份。
